【裁判字號】    95,交聲,83
【裁判日期】    950220
【裁判案由】    聲明異議
【裁判全文】
臺灣彰化地方法院交通事件裁定          95年度交聲字第83號
原處分機關  交通部公路總局臺中區監理所彰化監理站
受  處分人  甲○○
上列受處分人因違反道路交通管理處罰條例案件，對於交通部公
路總局臺中區監理所彰化監理站民國九十四年十一月二十九日所
為之裁決書（彰監四字第裁六四─Ｉ00000000號），聲
明異議，本院裁定如下：
    主  文
異議駁回。
    理  由
一、按受處分人，不服道路交通管理處罰條例第八條主管機關所
    為之處罰，得於接到裁決書之翌日起二十日內，向管轄地方
    法院聲明異議；交通法庭認聲明異議不合法律上之程式或其
    異議權已經喪失者，應以裁定駁回之，但其不合法律上之程
    式可補正者，應先訂期命為補正，逾期不補正者，即予駁回
    ；道路交通管理處罰條例第八十七條第一項、道路交通案件
    處理辦法第十八條分別定有明文。又按處理違反道路交通管
    理事件，有關文書送達之程序，依行政程序法之規定。送達
    ，於應受送達人之住居所、事務所或營業所為之。於應送達
    處所不獲會晤應受送達人時，得將文書付與有辨別事理能力
    之同居人、受僱人或應送達處所之接收郵件人員。送達，不
    能依前二條規定為之者，得將文書寄存送達地之地方自治或
    警察機關，並作送達通知書兩份，一份黏貼於應受送達人住
    居所、事務所、營業所或其就業處所門首，另一份交由鄰居
    轉交或置於該送達處所信箱或其他適當位置，以為送達。前
    項情形，由郵政機關為送達者，得將文書寄存於送達地之郵
    政機關。寄存機關自收受寄存文書之日起，應保存三個月。
    違反道路交通管理事件統一裁罰基準及處理細則第五條、行
    政程序法第七十二條第一項、第七十三條、第七十四條分別
    定有明文。
二、經查，本件受處分人甲○○係就案由欄所示之裁決書聲明異
    議，而上開裁決書已於民國九十四年十二月二日寄存送達於
    受處分人之戶籍地即彰化縣彰化市○○街一一八巷八號，此
    有受處分人個人基本資料查詢結果、交通部公路總局臺中區
    監理所彰化監理站送達證書各一紙在卷可稽，其異議期間應
    自受處分人收受裁決書之翌日即九十四年十二月三日起算二
    十日（受處分人住所在彰化縣彰化市、居所在彰化縣和美鎮
    ，應加計在途期間二日）內為之，則其至遲應於九十四年十
    二月二十四日聲明異議，惟受處分人竟遲至九十五年一月五
    日始向交通部公路總局臺中區監理所彰化監理站具狀聲明異
    議，有該站蓋於受處分人異議狀上之公文收文專用章可稽，
    顯已逾上開聲明異議期間，其聲明異議即難謂為合法，復無
    從補正，自應予以裁定駁回。至於受處分人另辯稱：伊沒有
    住在戶籍地址，目前實際上係居住在彰化縣和美鎮○○路○
    段四八一巷十一號等語。惟查，本件受處分人係設籍在彰化
    縣彰化市○○街一一八巷八號，此有前開個人基本資料查詢
    結果一紙可考，堪認受處分人之住所確為上開地址無訛，本
    件如案由欄所示之裁決書既經原處分機關向受處分人之住所
    為寄存送達，自應認為該裁決書已合法送達與受處分人。縱
    使受處分人所辯伊現居住在彰化縣和美鎮○○路○段四八一
    巷十一號等語屬實，該址亦僅為其居所，並無礙於原處分機
    關對其住所為送達之合法性，附此敘明。
三、據上論斷，應依道路交通管理處罰條例第八十七條第二項，
    道路交通案件處理辦法第十八條前段，裁定如主文。
中    華    民    國    95    年    2     月    20    日
                  交通法庭      法  官  鄭舜元
以上正本證明與原本無異。
如不服本裁定，應於裁定送達後5日內向本院提出抗告狀 (須附
繕本)。
中    華    民    國    95    年    2     月    21    日
                                書記官  呂雅惠


司法院資訊處製作；財團法人民間司法改革基金會備份。
